【裁判字號】    88,易,1544
【裁判日期】    890421
【裁判案由】    詐欺
【裁判全文】
臺灣士林地方法院刑事判決                       八十八年度易字第一五四四號
    公  訴  人  臺灣士林地方法院檢察署檢察官
    被      告  乙○○
右列被告因詐欺案件，經檢察官提起公訴 (八十八年度偵緝字第二八四號)，本院判
決如左：
    主  文
乙○○意圖為自己不法之所有，以詐術使人將本人之物交付，處有期徒刑肆月。
    事  實
一、乙○○意圖為自己不法之所有，於民國八十七年十月二日上午十時三十分，在台
    北市大同區○○○路二十二號台北銀行建成分行，向適巧至該處領錢之甲○○佯
    稱原來往來之元大證券可能會有財務危機，可將股票轉至寶來證券較為可靠，而
    帶同甲○○至台北縣蘆洲市○○○路十號寶來證券股份有限公司蘆洲分公司開戶
    ，並在該處向甲○○佯稱願轉讓其所有協和紡織股份與甲○○，且將甲○○之股
    票自元大證券移轉至寶來證券帳戶需交際費，使甲○○不疑有詐，陷於錯誤而交
    付新台幣（下同）八萬七千元與乙○○。至翌日乙○○與甲○○至台北市大同區
    ○○○路三六號元大證券查詢帳戶移轉情形時，乙○○即趁機逃逸，避不見面，
    甲○○始知受騙而報警查獲上情。
二、案經台北市政府警察局大同分局報請台灣士林地方法院檢察署檢察官偵查起訴。
    理  由
一、訊據被告乙○○矢口否認有於上開時地詐騙甲○○之犯行，先辯稱：其有拿八萬
    七千元，但係為入寶來證券之股份，其要買時，因跌停故沒入沒買，未為甲○○
    將股票移轉帳戶係因營業員之故云云，復辯稱：八萬七千元為其經手轉交與寶來
    證券經理云云。然查甲○○之前與被告素不相識，因被告佯稱欲幫其將股票自元
    大證券帳戶轉至寶來證券帳戶需交際費及願將自己之協和紡織股票轉至其帳戶，
    其始陷於錯誤交付八萬七千元與乙○○等情，業據被害人甲○○於偵查及本院調
    查時證述明確，且有甲○○寶來證券存摺影本一件在附卷可稽，由該存摺觀之，
    甲○○在寶來證券並無任何股票之交易往來紀錄。而被告乙○○於偵查中及本院
    調查中均自承有自甲○○處收受八萬七千元，於本院調查中自承其未替甲○○將
    股票自元大證券轉至寶來證券之事實，惟其於偵查中辯稱有用甲○○之名義買協
    和紡織一百九十九張之股票云云，於本院調查中則改稱八萬七千元係用以入寶來
    證券之股份，因跌停故未買入，未為甲○○股票移轉帳戶係因營業員之故云云，
    於審理時復改稱八萬七千元僅其經手交與經理云云，其前後辯詞反覆不一，顯係
    情虛之詞，又被告既自甲○○處收受八萬七千元，其後卻未將協和股票轉讓與甲
    ○○、未為甲○○將股票自元大證券移轉至寶來證券帳戶，於八十七年十月三日
    趁機離去後又未與甲○○聯絡，其有為自己不法所有之意圖甚明。被告空言辯稱
    係因股票跌停虧損，因營業員之故未轉入云云，顯係事後飾卸之詞，不足採信，
    事證明確，其犯行洵堪認定。
二、核被告所為，係犯刑法第三百三十九條第一項詐欺取財罪。爰審酌被告犯罪之動
    機、目的、手段，犯罪時所受之刺激及其品性、生活狀況、智識程度、犯罪所生
    之損害，及犯罪後態度等一切情狀，量處如主文所示之刑。
據上論斷，應依刑事訴訟法第二百九十九條第一項前段、刑法第三百三十九條第一項
，罰金罰鍰提高標準條例第一條前段，判決如主文。
本案經檢察官李學玨到庭執行職務
中    華    民    國    八   十   九    年   四    月   二   十   一    日
                                  臺灣士林地方法院刑事第四庭
                                          法  官  藍  雅  清
右正本證明與原本無異。
如不服本判決，應於判決送達後十日內，向本院提出上訴狀。
                                          書記官  陳  瑞  香
中    華    民    國      八十九      年       四      月      二十七   日
附錄本案論罪科刑法條全文
刑法第三百三十九條
意圖為自己或第三人不法之所有，以詐術使人將本人或第三人之物交付者，處五年以
下有期徒刑、拘役或科或併科一千元以下罰金。


司法院資訊處製作；財團法人民間司法改革基金會備份。
